臺灣板橋地方法院刑事裁定　　　　　　　　　　　　　　九十年度易字第五六九號
　　公　訴　人　臺灣板橋地方法院檢察署檢察官
　　被　　　告　甲○○
　　選任辯護人　劉陽明
　　　　　　　　陳璧秋
　　　　　　　　林麗芬
　　被　　　告　丙○○
右列被告等因違反專利法案件，經檢察官提起公訴（八十九年度偵字第二二００號、
第一三四０七號），本院裁定如左：
    主  文
本件於經濟部智慧財產局就新型第八六六七六號專利權（專利申請案號：第0000
0000號）專利舉發案審定確定前，停止審判。
    理  由
一、按關於新型專利權之民事或刑事訴訟，在申請案、異議案、舉發案、撤銷案確定
    前，得停止偵查或審判，觀諸專利法第一百零五條準用同法第九十四條之規定甚
    明。
二、本件公訴意旨略以：被告甲○○為設在臺北縣中和市○○街八二號美源餘印刷股
    份有限公司之負責人，被告丙○○為設在臺北市○○○路○段十二巷九號葡京蛋
    撻皇食品行之負責人，二人均明知乙○○享有「第八六六七六號包裝容器之易扣
    式手提把結構」新型專利，並領有中華民國專利證書，專利權期間自民國八十二
    年十月二十一日起至九十二年十月二十日止，竟未經新型專利權人乙○○之同意
    或授權，基於概括犯意聯絡，丙○○因為盛裝其食品行所生產販售之蛋撻食品須
    用包裝盒為由對外招標，而取得乙○○所提供之上開新型專利手提式包裝盒樣品
    ，並將該樣品交予甲○○，委託甲○○製造包裝盒使用，由甲○○自八十七年九
    月間起，在其上開印刷公司內，連續擅自仿製乙○○之上開新型專利手提把構造
    製造手提式包裝盒，致侵害乙○○之新型專利權，丙○○再以甲○○製造完成之
    手提式包裝盒盛裝其食品行所生產之蛋撻食品販售予不特定之顧客，因認被告甲○○、丙○○涉有違反專利法第一百二十五條之罪嫌等語。
三、訊據被告甲○○、丙○○二人堅決否認有右開違反專利法之犯行，被告甲○○辯
    稱：伊是接受葡京蛋撻皇公司的委託，是丙○○交給伊樣品，依據樣品在手提把
    部分做修正，沒有參考告訴人的專利等語；被告丙○○辯稱：伊交給甲○○時有
    告訴他有專利，請他修正到沒有侵害他們的專利，後來甲○○查證專利已經消失
    等語。經查本件告訴人乙○○所享有新型第八六六七六號專利權，業經被告甲○○專於九十年三月十日向經濟部智慧財產局提出舉發，現由經濟部智慧財產局審
    理中，有經濟部智慧財產局九十一年八月十四日（九一）智專三（一）０２０１
    ６字第０九一一一０一五七四二號函乙紙在卷可稽，揆諸首揭規定，本案應於上
    開舉發案確定前停止審判，爰依專利法第一百零五條、第九十四條，裁定如主文
    。
中      華      民      國      九十一      年      八    月    二十    日
                                臺灣板橋地方法院刑事第三庭
                                      法  官    陳志揚
右正本證明與原本無異。
如不服本裁定，應於裁定送達後五日內向本院提出抗告狀。
                                      書記官    陳慶樹
中      華      民      國      九十一      年     八     月   二十一   日
